臺灣板橋地方法院刑事判決　　　　　　　94年度訴字第1564號
公　訴　人　臺灣板橋地方法院檢察署檢察官
被　　　告　甲○○
上列被告因違反毒品危害防制條例案件，經檢察官提起公訴（94
年度核退偵字第631號），本院改依簡式程序審理，判決如下：
　　主　文
甲○○共同轉讓第二級毒品，未遂，處有期徒刑捌月。緩刑貳年
。扣案如附表編號1 所示之物均沒收銷燬之、如附表編號3 、4
所示之物均沒收。
　　事　實
一、甲○○明知MDMA（俗稱搖頭丸、快樂丸）及Ketamine（俗稱
    K 他命、愷他命）分別為行政院公告之第二級、第三級毒品
    ，不得轉讓。甲○○竟於民國（下同）94年2 月17日上午5
    時許，在桃園縣桃園市○○路爵士藍調舞廳地下室內，收受
    綽號「文中」之姓名年籍均不詳之成年男子所交付如附表編
    號1 所示之第二級毒品MDMA104 顆（總毛重35.07 公克，起
    訴書誤載為毛重32.1公克）及如附表編號2 所示之第三級毒
    品K 他命10瓶（總毛重17.93 公克，起訴書誤載為毛重18.2
    公克），綽號「文中」之成年男子並囑其送至臺北縣新莊市
    ○○路頭前國小前，轉讓予綽號「阿強」之姓名年籍均不詳
    之成年男子，約定事成翌日將給付新臺幣2000元之酬勞。甲
    ○○旋於同日（94年2 月17日）上午6 時許，在臺北縣新莊
    市○○路502 巷口，欲將上開毒品轉讓予綽號「阿強」之成
    年男子時，因誤向便衣警察詢問綽號「阿強」之成年男子之
    下落，而當場為警查獲而未能得逞，並扣得前開第二級毒品
    MDMA104 顆（總毛重35.07 公克，起訴書誤載為毛重32.1公
    克，驗餘總淨重27.38 公克）及第三級毒品K 他命10瓶（總
    毛重17.9 3公克，起訴書誤載為毛重18.2公克，驗餘總淨重
    4.82公克）。
二、案經臺北市政府警察局松山分局報請臺灣板橋地方法院檢察
    署檢察官偵查起訴，本院於準備程序進行中，被告就被訴事
　　實為有罪之陳述，經告知被告簡式審判程序之旨，並聽取當
　　事人之意見後，裁定進行簡式審判程序。
　　理　由
一、上開犯罪事實，業據被告甲○○於偵查及審判中皆坦承不諱
    （見臺灣板橋地方法院檢察署94年度核退偵字第631 號偵查
    卷宗第21至22頁與本院卷宗94年10月21日準備程序筆錄第2
    至3 頁及審判筆錄第2 、4 頁），並有內政部警政署刑事警
    察局鑑定書1 件、臺北市政府警察局松山分局查獲涉嫌毒品
    危害防制條例毒品初步鑑驗報告單1 紙、扣押物品清單1 件
    、內政部警政署刑事警察局函文1 件在卷可稽（附於同上偵
    查卷宗第3 、4 、13頁與本院卷宗第7 、16頁），是被告前
    揭自白，核與事實相符，應堪信實。本件事證已臻明確，被
    告犯行洵堪認定，應予依法論科。
二、按MDMA、Ketamine依其成癮性、濫用性及對社會危害性，分
    別經行政院公告列為第二、三級毒品。被告甲○○所為，核
    係犯毒品危害防制條例第8 條第5 項、第2 項之轉讓第二級
    毒品未遂罪、同法第8 條第5 項、第3 項之轉讓第三級毒品
    未遂罪。其轉讓前持有第二、三級毒品之低度行為，應分別
    為轉讓第二、三級毒品未遂之高度行為所吸收，不另論罪。
    被告與綽號「文中」之成年男子間，有犯意之聯絡及行為之
    分擔，均為共同正犯。其1 行為同時觸犯上開2 罪名，為想
    像競合犯，應從一重之轉讓第二級毒品未遂罪處斷。被告轉
    讓之第二級毒品MDMA超過行政院公告之一定數量（10公克）
    ，應依同法第8 條第6 項加重其刑。又被告未及轉讓第二、
    三級毒品予綽號「阿強」之成年男子，即為警查獲，為未遂
    犯，應依既遂犯之刑減輕其刑，爰依法先加後減輕其刑。爰
    審酌被告並無前案紀錄（有臺灣高等法院被告前案紀錄表1
    件附於本院卷內可參）及衡其犯罪之動機、目的、手段、智
    識程度及犯後供認無隱態度良好等一切情狀，量處如主文所
    示之刑。又被告前未曾受有期徒刑以上刑之宣告，其因一時
    失慮，致罹刑典，事後已坦承犯行，深具悔意，經此次偵審
    程序及刑之宣告後，當知所警惕信無再犯之虞，本院認所宣
    告之刑以暫不執行為適當，併予宣告緩刑2 年，以啟自新。
三、扣案如附表編號1 所示之MDMA104 顆，皆為查獲之第二級毒
    品，均依毒品危害防制條例第18條規定，不問屬於犯人與否
    ，沒收銷燬之；扣案如附表編號3 、4 所示之物，皆為共犯
    「文中」所有，供與被告共犯本件犯罪所用之物，業據被告
    供陳在卷，爰均依法宣告沒收。至扣案如附表編號2 所示之
    K 他命10瓶，皆為查獲之第三級毒品，依毒品危害防制條例
    之規定，若無正當理由擅自持有，應由查獲機關沒入銷燬之
    ，又同法並無禁止持有之規定，非違禁物，亦無從依刑法第
    38條第1 項第1 款規定沒收。
據上論斷，依刑事訴訟法第273 條之1 第1 項、第299 條第1 項
前段，毒品危害防制條例第8 條第5 項、第2 項、第3 項、第6
項、第18條，刑法第11條、第28條、第26條前段、第55條、第74
條第1 款、第38條第1 項第2 款，罰金罰鍰提高標準條例第2 條
，判決如主文。
本案經檢察官張慶林到庭執行職務
中    華    民    國    94    年    10    月    28    日
                   刑事第十二庭　法　官　陳  靜  茹
以上正本證明與原本無異
如不服本判決應於送達後10日內向本院提出上訴狀
                                 書記官　廖?美?紅
中    華    民    國    94    年    10    月    28    日
附錄本案論罪科刑法條全文
毒品危害防制條例第8條
轉讓第一級毒品者，處一年以上七年以下有期徒刑，得併科新臺
幣一百萬元以下罰金。
轉讓第二級毒品者，處六月以上五年以下有期徒刑，得併科新臺
幣七十萬元以下罰金。
轉讓第三級毒品者，處三年以下有期徒刑，得併科新臺幣三十萬
元以下罰金。
轉讓第四級毒品者，處一年以下有期徒刑，得併科新臺幣十萬元
以下罰金。
前四項之未遂犯罰之。
轉讓毒品達一定數量者，加重其刑至二分之一，其標準由行政院
定之。
附表
┌──────┬──────┬──────┬──────┐
│            │            │            │            │
│編號        │名稱        │數量        │處置        │
│            │            │            │            │
├──────┼──────┼──────┼──────┤
│1           │第二級毒品  │總毛重35.07 │均沒收銷燬。│
│            │MDMA104顆   │公克，總驗餘│            │
│            │            │淨重27.38 公│            │
│            │            │克          │            │
├──────┼──────┼──────┼──────┤
│2           │第三級毒品  │總毛重17.93 │均沒入。    │
│            │K 他命10瓶  │公克，總驗餘│            │
│            │            │淨重4.82公克│            │
├──────┼──────┼──────┼──────┤
│3           │供包裝MDMA之│淨重4.63公克│均沒收。    │
│            │塑膠袋      │            │            │
│            │            │            │            │
├──────┼──────┼──────┼──────┤
│4           │供包裝K 他命│10個（共淨重│均沒收。    │
│            │之白色膠皮塑│12.80公克） │            │
│            │膠瓶        │            │            │
└──────┴──────┴──────┴──────┘
